臺灣臺中地方法院刑事判決　　　　　　　　　　　　　九十三年度訴字第一二四號
　　公　訴　人　臺灣臺中地方法院檢察署檢察官
　　被　　　告　乙○○
右列被告因偽造文書等案件，經檢察官提起公訴（九十二年度偵字第一○四五四號）
，本院合議庭裁定改以簡式審判程序審理，判決如左：
    主  文
乙○○服用酒類，不能安全駕駛動力交通工具而駕駛，處有期徒刑參月，如易科罰金
，以參佰元折算壹日。又行使偽造私文書，足以生損害於公眾及他人，處有期徒刑肆
月，如易科罰金，以參佰元折算壹日；在呼氣酒精濃度測試單及舉發違反道路交通管
理事件通知單（移送聯）上偽造之「甲○○」署名各壹枚均沒收。又依法逮捕之人脫
逃，處有期徒刑貳月，如易科罰金，以參佰元折算壹日。應執行有期徒刑捌月，如易
科罰金，以參佰元折算壹日，在呼氣酒精濃度測試單及舉發違反道路交通管理事件通
知單（移送聯）上偽造之「甲○○」署名各壹枚均沒收。
    事  實
一、乙○○前因詐欺案件，經臺灣高雄地方法院於民國八十四年十月六日發布通緝（
    嗣於九十二年三月七日撤銷通緝）。其於通緝期間之九十二年一月一日晚間，在
    臺中縣沙鹿鎮某處與友人飲酒後，明知自己因服用酒類已達不能安全駕駛動力交
    通工具之程度，竟仍駕駛其所使用之車牌號碼ＶＴ—四八七七號自用小客車，沿
    臺中市○○路往青海路方向行駛。於同日晚間七時三十分許，在臺中市○○路○
    段一五一號前，因酒後注意力降低，不慎自後方追撞丁○○所駕駛之車牌號碼七
    四六—ＦＡ號營業用大客車，經據報前往現場處理之警員對乙○○實施酒精濃度
    測試，當場測得其呼氣所含酒精濃度高達每公升零點八三毫克。詎乙○○為掩飾
    其通緝犯之身分，兼以其個人汽車駕駛執照已遭吊扣唯恐受重罰，竟另行基於行
    使偽造私文書之犯意，出示其弟甲○○之汽車駕駛執照，主張其為甲○○，並接
    續在呼氣酒精濃度測試單被測者欄內、舉發違反道路交通管理事件通知單（移送
    聯）收受通知聯者簽章欄內，偽造「甲○○」之署名各一枚，表示係甲○○本人
    接受測試、收受違規通知，而偽造私文書後，行使交還予承辦警員，足以生損害
    於警察機關對於交通違規事件取締管理之正確性及使甲○○有受行政處罰、刑事
    追訴之虞。嗣經承辦警員依現行犯規定逮捕乙○○，並將其帶回臺中市警察局第
    六分局何安派出所（下稱何安派出所）製作警詢筆錄，乙○○竟另行基於脫逃之
    犯意，於同日晚間十時四十分許，乘承辦警員忙於處理其他事務之際，自行離開
    何安派出所，而脫離公權力之拘禁。
二、案經臺中市警察局第六分局報告臺灣臺中地方法院檢察署檢察官偵查起訴。
    理  由
一、右揭犯罪事實，業據被告乙○○於本院審理時坦承不諱，核與證人丁○○於警詢
    時證述車禍發生經過、證人甲○○於警詢時證述身分遭人冒用情形相符，並有全
    國通緝資料查詢、警員職務報告書、測試觀察紀錄表、呼氣酒精濃度測試單、舉
    發違反道路交通管理事件通知單（移送聯）、道路交通事故現場圖、道路交通事
    故調查報告表各一份及車禍現場照片八張在卷可稽，足見被告自白與事實相符。
    本件事證明確，被告犯行堪以認定。
二、核被告所為，係犯刑法第一百八十五條之三之服用酒類不能安全駕駛動力交通工
    具而駕駛罪、第二百十六條、第二百十條之行使偽造私文書罪、第一百六十一條
    第一項之脫逃罪。被告偽簽「甲○○」署名之行為屬偽造私文書之部分行為，偽
    造私文書後持以行使，偽造之低度行為應為其後行使之高度行為所吸收，均不另
    論罪。被告先後行使偽造之呼氣酒精濃度測試單、舉發違反道路交通管理事件通
    知單（移送聯）之犯行，時地密接，侵害法益相同，為接續犯。被告所犯右揭三
    罪，犯意各別，行為互殊，罪名有異，應予分論併罰。爰審酌被告酒後駕車，對
    公眾安全產生危害，為警查獲後竟先冒名再脫逃，對於己身違法行為欠缺悔過接
    受裁判之表現，惟念其事後坦認罪行，態度尚屬良好等一切情狀，分別量處如主
    文所示之刑，並均諭知易科罰金之折算標準，暨定其應執行刑及諭知易科罰金之
    折算標準。被告在呼氣酒精濃度測試單及舉發違反道路交通管理事件通知單（移
    送聯）上偽造之「甲○○」署名各一枚，屬偽造之署押，不問屬於犯人與否，應
    依刑法第二百十九條規定宣告沒收。
三、公訴意旨另以：被告乙○○尚在警詢筆錄上偽簽「甲○○」之署名，而認被告此
    部分涉犯刑法第二百十七條之偽造署押罪嫌。然本件被告係於警詢筆錄繕打完成
    尚未經其簽名確認之際，即趁機脫逃，被告冒充「甲○○」所製作之警詢筆錄，
    其上並未有任何人之簽名或捺印，有該警詢筆錄附卷可憑，故被告實際上並無公
    訴人此部分所指之偽造署押犯行，惟公訴意旨既認被告此部分行為，與其起訴成
    罪之偽造私文書罪間，有牽連犯之裁判上一罪關係，爰不另為無罪之諭知。
據上論斷，應依刑事訴訟法第二百七十三條之一第一項、第二百九十九條第一項前段
，刑法第一百八十五條之三、第二百十六條、第二百十條、第一百六十一條第一項、
第四十一條第一項前段、第二項、第五十一條第五款、第二百十九條，罰金罰鍰提高
標準條例第二條，判決如主文。
本案經檢察官丙○○到庭執行職務。
中      華      民      國    九十三    年      二      月   二十七   日
                                臺灣臺中地方法院刑事第四庭
                                        法  官  羅  智  文
右正本證明與原本無異。
如不服本判決，應於送達後十日內向本院提出上訴狀（須附繕本），上訴於臺灣高等
法院臺中分院。
                                        書記官
中      華      民      國      九十三    年      二      月   二十七   日
附錄論罪科刑法條
刑法第一百六十一條第一項
依法逮捕、拘禁之人脫逃者，處一年以下有期徒刑。
刑法第一百八十五條之三
服用毒品、麻醉藥品、酒類或其他相類之物，不能安全駕駛動力交通工具而駕駛者，
處一年以下有期徒刑、拘役或三萬元以下罰金。
刑法第二百十條
偽造、變造私文書，足以生損害於公眾或他人者，處五年以下有期徒刑。
刑法第二百十六條
行使第二百十條至第二百十五條之文書者，依偽造、變造文書或登載不實事項或使登
載不實事項之規定處斷。
